# 请教陈老师：贸易收入按净额法还是按总额法确认收入还是按净额确认

提问人：兵哥 时间：2014-02-25 16:20:45
陈老师，我们公司存在从上海黄金交易所购销黄金的贸易业务，事务所年报审计时讲现在这种情况不能以总额确认收入，只能按净额确认收入。好像没有相关明确的规定，时注协后续教育时要求CPA审计时按净额确认收入。如何理解这种情况？我们这种业务实质是上没有把货物拉回来或拉过去，就是在交易所买入黄金，给我开进项票，然后在合适的价位我再在交易所卖出去，开销项发票完成购销循环。

回答人：chenyiwei
建议对照《计学撮要 2011 》P141～ 146 关于收入确认和计量应采用“总额法”还是“净额法”的讨论，根据你公司的业务模式判断。我理解此处很关键的一点是：你公司是否享有或承担黄金公允价值变动的相关收益和风险，从而导致你公司从该交易中所获得的收益是不固定的。另外还建议考虑对这种业务应作为存货买卖还是金融工具交易。

提问人：兵哥 时间：2014-03-07 18:22:09
公允价值变动风险是由我公司承担。现在存在通过贸易来做大收入规模。今年审计是cpa讲证监会特别强调没有实物流的一般按净额确认收入。我理解我公司的情况，由于价格波动风险是由我公司承担，不应按净额确认收入，应按正常销售确认收入。同时不能按有无实物流来判断是否确认收入。

回答人：chenyiwei
是否有实物流不是判断收入确认原则应采用总额法还是净额法的考虑因素。应按照《计学撮要 2011 》中的这四条标准判断。这些标准在IFRS下已得到公认。

提问人：hrtsex 时间：2016-07-01 20:02:40
陈版，对于保理公司收取客户的资金使用费（收入），同时支付P2P平台资金成本费（成本），我认为应认定为按“总额法”确认收入和结转成本；但存在的问题是支付P2P平台资金成本费是无法取得发票的，导致按“总额法”确认收入的话税负成本较重。
不知是否存在从合同方面增加相关条款来满足按“净额法”确认收入的可能性？

回答人：chenyiwei
那要看如何在保证P2P平台的业务行为符合其监管规定的前提下，如何修改合同使得本企业完全就是中介的角色，不享有和承担交易的后果，只是就居间行为获取佣金。

提问人：ken_dream 时间：2017-08-15 00:21:34
请教陈版，如果一个从事贸易的公司，与上游供应商和下游客户分别签订买卖合同，但是两份合同的除了价格之外的各项条款都是一致的。这种形式下，有按”总额法“确认收入的解释空间么？

回答人：chenyiwei
理论上有，即该两份合同的签订完全是背靠背的，或者先签订采购合同再谈判签订销售合同。但实务操作中很少见。

提问人：ken_dream 时间：2017-08-15 15:35:30
不好意思陈版，我不太理解。完全背靠背的合同，不更容易让人觉得是“代理”身份么？ 因为背靠背合同的存在，贸易商将供应商和下游客户一一对应起来，加上合同条款几乎完全一致，作为中间人的贸易商其实是将供需双方的量、质、款、式直接传达给对方了，所以判断为代理身份是不是更合适？
谢谢

回答人：chenyiwei
不一定。背靠背合同如果是独立谈判的，则表明贸易商对下游承担首要责任并承担一般存货风险的可能性更大，从而增加采用总额法核算的可能性。

提问人：沉默羔羊 时间：2019-03-11 15:07:16
净额法下应收应付的确认，也是按照对冲之后的金额来确认吗？

回答人：chenyiwei
但是，如果各方之间签订的合同约定本企业只有在收到下家付款后，才有义务在下家已付款金额的限度内支付款项给上家，则在下家付款之前本企业不存在向上家付款的现时义务，不确认资产和负债。

回答人：chenyiwei
收入确认的总额法/净额法与往来款项的抵销列报或者终止确认并不等同。净额法下确认收入，但往来款仍需全额分别与上下游结算的，则往来款应分别列报为应收和应付，不能抵销列报。